Inventaris van de kaartencollectie Ernsting, afkomstig van het Provinciaal Bestuur van Zuid-Holland
Nationaal Archief, Den Haag
- NEDERLAND, BELGIE EN LUXEMBURG, I
  - PROVINCIES (geheel en delen)
    - HOLLAND en UTRECHT
      - Delen van Zuid-Holland, Gelderland en Utrecht, 1761 (met gegevens over grenswijzigingen in 1818), 36; H2 / 1; 1 blad koperdiepdruk, ten dele ingekleurd Afmetingen 65 (51) x 89 (86) cm; Schaal 750 Rijnlandse roeden = half uur gaans = 7,8 cm
        Linksonder staat een tamelijk uitvoerige uitleg betreffende de waterstaatkundige zaken van de diverse gebieden aan weerszijden van de Diefdijk tussen Lek en Linge. Buiten het kader is er een klein gebied tot aan Gorkum met de hand bijgetekend. De kaart 'gezien door de minister van Binnenlandse Zaken' behoort bij het rapport van 29 januari 1818 nr 8, met betrekking tot grenswijzigingen tussen Holland, Gelderland en Utrecht (de betekenis van de kleuren wordt uitgelegd in de legenda rechtsboven).
        Kaart van de Graafschappen Buuren en Culenburg neffens de aangrenzende oude abdij van Marienwaard het Ambt van Beest en Renoy met de Baronnie van Ackoy, alle boven de Diefdijk geleegen en [...] de Vijf Heeren Landen / door Mr. Jacob Perrenot, raadsheer te Culemborg; gegraveerd door Jan Punt
        J. Covens en C. Mortier, Amsterdam 1761
      - Kaart van de Graafschappen Buuren en Culenburg neffens de aangrezende oude abdij van Marienwaard het Ambt van Beest en Renoy met de Baronnie van Ackoy, alle boven de Diefdijk geleegen en [...] de Vijf Heeren Landen / door Mr. Jacob Perrenot, raadsheer te Culemborg; gegraveerd door Jan Punt, 37; H2 / 2; Op linnen geplakt Afmetingen 56 x 90 cm met aangehechte aparte strook Afmetingen 12 x 86 cm
        In het aangehechte deel is er een stukje bijgekarteerd (zoals bij nr 36) met de mededeling dat de kaart behoort bij de wet van 27 april 1820 staatsblad nr 12 (ondertekend door J.G. de Mey van streefkerk en Wenckebach). Voorts is een legenda toegevoegd met uitleg over de gebruikte kleuren, met betrekking tot de herverdeling van grondgebieden van Gelderland, Utrecht en Zuid-Holland.
    - UTRECHT
      - Wandkaart van de provincie Utrecht en aangrenzend gebied [1743], met aantekeningen betreffende grenswijzigingen in 1820, 38; A22; op linnen geplakt: koperdiepdruk gedeeltelijk ingekleurd Afmetingen 123 x 189 cm; Schaal [circa 1:40.000], 2000 Stichtse roeden = 18 cm
        Nieuwe kaart van den Lande van Utrecht / in kaart gebracht door Bernard du Roy (= de Roij) [in de periode 1676 - 1695]; gegraveerd door Thomas Doesburgh en G. Hoet
        Amsterdam, Johannes Covens en Cornelis Mortier [1743]
        Literatuur: Donkersloot-de Vrij (1981), p. 149 nr 754
        Dit is de tweede, bijgewerkte druk van de kaart die voor het eerst werd uitgegeven door Nicolaas Visscher in Amsterdam in 1696. De landmeter Bernard de Roij vervaardigde de kaart in opdracht van de Staten van Utrecht. Linksboven komt op dit exemplaar de aantekening voor dat de kaart behoort bij de wet van 19 mei 1819 (Staatsblad nr 30), en kopie conform is ondertekend door Wenckebach, secretaris-generaal van het ministerie van Binnenlandse Zaken en Waterstaat. De kaart deed dienst bij een grenswijziging tussen Holland en Utrecht. De inkleuring (geel en rood) op de kaart heeft daar mee te maken.
        Één der deelbladen is ondersteboven op het linnen geplakt
        Zie ook toegang 4.AANW inv.nr. 1386
        (opgevouwen in lichtblauwe kartonnen omslag, 31 x 24 cm)
      - Wandkaart van de provincie Utrecht en aangrenzend gebied [1743], met aantekeningen betreffende grenswijzigingen in 1820, 39; H1; opgevouwen in kartonnen paarse hoes Afmetingen 32 x 25 cm
        Op deze kaart zijn de grenswijzigingen in Amstelland en Vechtstreek aangegeven.
    - ZEELAND
      - Inlaagdijk bij Polder van Kruiningen (Zeeuws-Vlaanderen), 1808; 40; E37; 1 blad manuscript Afmetingen 27 (24) x 51 (45) cm; Schaal 132 Rijnlandse roeden = 11,6 cm
        het noorden rechtsonder
        Kaart van een gedeelte der op den 15e january 1808, geinundeerde Polder van Kruininge, met de ter sluiting bepaalde inlaagdijk, lang ongeveer 195 roeden / door R. Ritmeester
    - NOORD-BRABANT
      - Plan voor de aanleg van overlaten in het land van Altena, bij Werkendam-Sleeuwijk, [1726]; 41; E43; 1 blad koperdiepdruk Afmetingen 44 (36) x 55 (47) cm; Zonder schaal
        [gekarteerd door Abel de Vries, 1726] - [Den Haag, Landsdrukkerij, 1726]
        Literatuur: Van den Brink (1998), p. 164.
        het noorden onder
        Linksboven komt de vermelding voor (in potlood): Resolutie van 15 augustus 1726.
      - Het Land van Heusden en Altena en omgeving, 1751 - 1758; 42; E44 / 1; 1 blad Afmetingen 1600 Rijnlandse roeden = 25,2 cm koperdiepdruk Afmetingen 62 (55) x 166 (136) cm
        Behoort bij de resolutie van 20 nov. 1754. Met aanhechting van een profiel (14 x 99 cm) onderaan de kaart, behorend bij de resolutie van 14 jan, 1758, getekend door B.J. de Roij en door D.K. [Dirk Klinkenberg]. Het weergegeven gebied strekt zich uit ten zuiden van de Bergse Maas tussen 's-Hertogenbosch en de Biesbosch.
        Kaart dienende tot het project van den heer M. Van Barneveld [...] wegens het maken van een overlaat tusschen Baardwyk en Drunen, tot aflatinge van het overvloedig afkomende boven-water [...] / door B.J. de Roij, P.A. Ketelaar en G. Beket, okt. 1754, naar een kaart van P.A. Ketelaar uit 1751
        [Den Haag, Landsdrukkerij, 1754 - 1758]
        Literatuur: Van den Brink (1998), p. 128 e.v., 176.
      - Het Land van Heusden en Altena en omgeving, 43; E44 / 2; gevouwen in blauwe omslag
        Zie inventarisnummer 42
      - Het Land van Heusden en Altena en omgeving, 1798; 44; E46 / 2; 1 blad koperdiepdruk Afmetingen 69 (64) x 104 (100) cm; Schaal 1000 Rijnlandse roeden = 12,4 cm
        De kaart - behorende bij het plan tot het aftappen van het inundatiewater - is gemaakt in opdracht van inspecteur-generaal van 's-Lands rivieren C. Brunings en adj. Inspecteur-generaal C.R.T. Kraaijenhoff. 'Vastgesteld bij Resolutie van het committé van het Intermediair Administratief bestuur van het voormalig Hollands gewest, 3 febr. 1798'
        Kaart van de Landen van Heusden en Altena, met derzelver aangrenzende polders, buiten-landen en aanpalende rivieren [...] / 'gemeeten voor zoo verre tot het hoofd-oogmerk nodig was' door de landmeters bij het werk der rivieren, J. Engelman en F.W. Conrad, in kaart gebracht door F.W. Conrad; gegraveerd door Daniël Veelwaard, 1798
      - Het Land van Heusden en Altena en omgeving, 45; E46 / 1
        Met aanduidingen in handschrift (rode inkt en potlood) van dijkprojecten lopend van 's-Hertogenbosch - Heusden/Heesbeen - Gorkum
      - Plan voor de aanleg van een weg van Breda naar de Moerdijk, 1818; 46; J3; 1 blad manuscript, gekleurd Afmetingen 28 x 96 cm; Schaal 2000 ellen = 10,1 cm
        het noorden is links
        Linksboven de aantekening: behoort bij het advies van 20 mei 1818 nr 229. Er zijn twee varianten voor de weg aangegeven.
      - De Biesbosch e.o., 1842; 47; F1; 1 kaartblad, gehecht aan bijblad steendruk Afmetingen 44 (38) x 77 (70) cm; (kaart alleen: 38 x 45 cm); Schaal 1:40.000
        Nieuwe kaart van het gedeelte der in 1421 verdronken Zuid Hollanschen Waard [...] / steendruk van O.D. Emrik in Haarlem - Rotterdam, H.V. van Gogh, 1842
        Het bijblad betreft een tabel met namen van de polders en hun nummers in de kaart. Enkele grenslijnen zijn met een kleur aangeduid.
    - LUXEMBURG
      - Hertogdom Luxemburg, [midden 18de eeuw]; 48; A24; 1 blad koperdiepdruk, ingekleurd Afmetingen 52 (49) x 64 (59) cm; Schaal: lieues d'une heure de chemin = 7,4 cm
        De kaart is afkomstig uit één van de atlassen, uitgegeven door Covens en Mortier.
        Nova Luxemburgensis ducatus tabula ad usum serenissimi Burgundiae ducis (titel ook in het Frans) / door H. Jaillot - J. Covens en C. Mortier, Amsterdam [na 1721 voor 1778]
- WATERSCHAPPEN, POLDERS, DROOGMAKERIJEN, EILANDEN EN WAARDEN, II
  - GECOMBINEERD INGEBONDEN KAARTEN
    - Band houdende de wandkaarten van Rijnland ( 1687 ), het Land van Woerden ( 1684 ) en de Vijfheerenlanden ( 1741 ), c. 1750; 50; 1 deel koperdiepdruk, ingekleurd
      Wandkaart van Rijnland: bladen 1 t/m 25
      Wandkaart van het Land van Woerden: bladen 26 t/m 34
      Wandkaart van de Vijfheerenlanden: bladen 35 t/m 43
      De individuele kaarten staan hieronder in de geografische indeling nader beschreven.
      Voorheen genummerd als inv.nrs. 50, 76 en 106
    - Band houdende de wandkaarten van Rijnland ( 1746 ) en van Schieland ( 1684 ), c. 1750; 51; 1 deel koperdiepdruk
      Wandkaart van Rijnland: bladen 1 t/m 13
      Wandkaart van Schieland: bladen 14 t/m 22
      Voorheen genummerd als inv.nrs. 51 en 96
  - RIJNLAND en aangrenzende waterschappen
    - Wandkaart van Rijnland, 1615; 49; C5; koperdiepdruk Afmetingen elk blad 53 x 40 cm; Schaal [ca 1:30.000]
      Door Floris Balthazars en zijn zoon Balthazar Florissen[van Berckerode] opgemeten, gekarteer den gegraveerd tussen 1610 - 1615, uitgegeven in 1615
      heruitgave: Martinus Nijhoff, 's-Gravenhage 1929
      Literatuur: Donkersloot-de Vrij (1981), p. 141 nr 714
      't Hart (1972); Hameleers, (1984), P. 215 - 221.
      kaart in 20 bladen (met 1 los wapenblad en een toelichting in 6 bladen)
      Dit is de facsimile uit 1929 (met een inleiding van S.J. Fockema Andreae) warrbij gebruik werd gemaakt van de oorspronkelijke koperplaten van de derde druk. De kaart werd oorspronkelijk in 1615 uitgegeven met privilege van de Staten Generaal voor 14 jaren. Dit gebeurde op twee manieren: losbladig (zoals het hier beschreven exemplaar) en als wandkaart (hierbij werden enkele bladen (deel van Amstelland en Landen van Woerden) toegevoegd om een rechthoekvorm te verkrijgen.
      (In originele portefeuille)
    - Wandkaart van Rijnland, 1687; ---; C1a; 50; 1 deel koperdiepdruk, ingekleurd Totale afmeting na montage 216 x 230 cm (afzonderlijke kaartbladen 46 x 57 cm); Schaal [ca 1:30.000], 1600 Rijnlandse roeden = 21,5 cm
      T Hoogheymraedschap van Rynland / [in kaart gebracht door de landmeters Jan Jansz. Dou en Steven van Broeckhuysen, tussen 1642 - 1646 en gegraveerd door Cornelis Dankerts, 1647] / '1687 is dese caert vernieut, geamplieert en gecorrigeerd' [door de landmeter Johannes Dou Jr, en Zeger Wolfsen; de nieuwe sierrand met wapens enz. Gegraveerd door Romein de Hooghe, 1687/1688]
      Donkersloot-de Vrij (1981) p. 141, nr 715
      Hameleers (1984), p. 224 - 227
      't Hart (1985)
      .
      Aan te vragen als 4.ZHPB4 inv.nr. 50.
      Ingebonden bij inventarisnummer 76 en 106, in een fraaie leren band (formaat 47 x 33 cm), samen met de kaarten van de Landen van Woerden (inv.nr. 76) en de Vijfheerenlanden (inv.nr. 106).
      Dit is de bijgewerkte druk van de kaart uit 1687 die oorspronkelijk in 1647 werd uitgegeven. Bij het jaartal 1687 (zie deelblad nr 24) zijn als dijkgraaf en hoogheemraden van Rijnland genoteerd: Jacob Baron van Wassenaer, Duvenvoirde - Jan Baron van Wassenaer, Warmont - Gerard Bicker van Zwieten - Adriaen van Bosvelt - Gaspar Fagel - Jacob Baron van Wassenaer van Obdam - Michiel ten Hove - Jacob van der Maes. Hun wapens komen boven in de sierrand voor naast nog andere familiewapens die reeds op de eerste druk stonden. Deze druk van de kaart is vooral befaamd vanwege de sierrand van de hand van de topgraveur Romein de Hooghe. De inkleuring van dit exemplaar is met grote zorg gedaan, waarbij ook goudverf is gebruikt.
    - Wandkaart van Rijnland, 1746; ---; C20; 51; Kaart in 12 bladen met een afzonderlijk titelblad koperdiepdruk Afmetingen na montage circa 200 x 168 cm (afzonderlijke bladen 56 x 64 cm); Schaal [ca 1:30.000]
      Donkersloot-de Vrij (1981) p. 141, p. 715
      Hameleers (1984) p. 228 - 233
      Aan te vragen als 4.ZHPB4 inv.nr. 51.
      Ingebonden bij inventarisnummer 96, deelbladen 14 t/m 22.
      ' T Hooge Heemraedschap van Rhynland / [oorspronkelijk in kaart gebracht door Jan Jansz. Dou en Steven van Broeckhuysen en gegraveerd door Cornelis Dankerts, 1647; bijgewerkt in 1687 [door Johannes Dou jr en Zeger Wolfsen ] en in 1746 'vernieuwd, geamplieerd en gecorrigeerd' [door Melchior Bolstra, gegraveerd door David Coster] - [Isaac Tirion, Amsterdam]
      Dit is de sterk bijgewerkte druk uit 1746 van de kaart die oorspronkelijk in 1647 en bijgewerkt in 1687 (zie nr 50) verscheen. Sierrand en wapenbladen die de vorige uitgave kenmerkt, werd bij deze kaart niet meer gemaakt. De namen van dijkgraaf en hoogheemraden van Rijland uit 1746 staan vermeld op deelblad 13.
      Dit exemplaar is ingebonden (deelbladen 1 t/m 13) in een band (58 x 35 cm) samen met de kaart van Schieland, nr 96 (deelbladen 14 t/m 22).
      (atlas)
    - Wandkaart van Rijnland, 1746; 52.1-52.9; C6; Kaart in 12 bladen met een afzonderlijk titelblad Bepaalde delen van polders zijn roze of bruik ingekleurd; de betekenis ervan is niet duidelijk Afmetingen elk blad 61 x 72 cm; Schaal [ca 1:30.000]
      Losbladig (1 t/m 13)
      - Blad 1, 52.1
      - Blad 2, 52.2
      - Blad 3, 52.3
      - Blad 4, 52.4
      - Blad 5, 52.5
      - Blad 6, 52.6
      - Blad 7, 52.7
      - Blad 8, 52.8
      - Blad 9, 52.9
      - Blad 10, 52.10
      - Blad 11, 52.11
      - Blad 12, 52.12
      - Blad 13, 52.13
    - Wandkaart van Rijnland, 1884 (1917); 52A; K3 / 1-10; kaart in 10 bladen steendruk in 5 kleuren Afmetingen elk blad circa 32 (25) x 50 (41) cm, na montage 83 x 127 cm; Schaal 1:50.000
      Hoogheemraadschap van Rijnland van 1884 herzien in 1917 / bewerkt en gedrukt op last van het Hoogheemraadschap van Rijnland P.J. Mulder & Zoon, Leiden, 1884, herzien in 1917
      De oppervlakte van de polders, het zomerpeil en de wijze van bewerking is op de kaart aangegeven.
      In kartonnen map van 54 x 36 cm
    - Rijnland, Amstelland en omgeving, [ca 1680]; 53; C3; 1 blad koperdiepdruk, ingekleurd Afmetingen 52 (46) x 62 (56) cm; Schaal 1 Hollandse mijl (2000 Rijnlandse roeden) = 7 cm
      Rhenolandia, Amstelandia et circumjacentia aliquot territoria / - Nicolaas Visscher, Amsterdam [ca 1680]
      Uitgegeven met privilege van de Staten van Holland en West-Friesland en opgedragen aan Johan Hudde door Nicolaas Visscher. De kaart is ook opgenomen in de atlassen die Visscher uitgaf.
    - Rijnland, Amstelland en omgeving., [circa 2de kwart 18de eeuw]; 54; C4; 1 blad koperdiepdruk, grenzen ingekleurd Afmetingen 53 (46) x 64 ( 56) cm
      Latere, ongewijzigde uitgave van inventarisnummer 53. Op de kaart zijn naderhand de grenzen van diverse waterschappen en andere deelgebieden, alsmede de abdij van Rijnsburg, volgens de grote kaart van Rijnland uit 1687 (= inventarisnummer 50) in kleur aangegeven (uitleg daarover rondom buiten het kader).
      Zie inventarisnummer 53 - opnieuw uitgegeven door P. Schenk jr., Amsterdam [circa tweede kwart 18de eeuw]
    - Rijnland, Amstelland en omgeving., [18de eeuw, na 1721]; 55; C2; 1 blad koperdiepdruk, spaarzaam ingekleurd Afmetingen 49 (44) x 59 (54) cm; Schaal 4 Germaanse mijlen = 7,5 cm, het noorden rechts
      Deze kaart is ook opgenomen in de atlassen die Covens en Mortier uitgaven.
      Rhinolandiae, Amstelandiae et circumiacent [...] / oorspronkelijk in kaart gebracht door Balthasar Florisz. Van Berckenrode [circa 1625] - Covens & Mortier, Amsterdam [18de eeuw, na 1721]
    - Percelen land onder Alkemade, [1700 - 1750]; 56; C7; 1 blad manuscript, gekleurd Afmetingen 94 (89) x 95 (90) cm; Schaal 200 Rijnlandse roeden = 32,5 cm
      De Groote Veender polder onder Alkemade / anoniem
      Ongeveer de helft van de percelen is groen gekleurd.
    - Percelen land onder Alkemade, [eind 18de eeuw]; 57; C8; 1 blad manuscript Afmetingen 34 x 42 cm
      De houtlanden zijn met gestippelde lijnen en perceelsnummers aangegeven. De overige aangrenzende percelen zijn merendeels uitgeveend en behoren aan andere eigenaars.
      Kaarte der houtlanden vande erven Mr, Vlaardingerwoud ende Veenderpolder onder Alkemade [...] / anoniem
    - De Haarlemmermeer en omgeving, 1740; 58; D23 / 2; 1 blad koperdiepdruk Afmetingen 60 (55) x 71 (63) cm; Schaal 1000 roeden = 9,5 cm
      Gemaakt in opdracht van dijkgraaf en hoogheemraden van Rijnland. Behalve de situatie van 1740, zijn gegevens over de oeversituaties van de Haarlemmermeer in 1531, 1591, 1610, 1647 en 1687 ook aangegeven.
      Afbeeldinge van Rhynlands Waterstaat ten opzigte van 't vergrooten der Haarlemmer of Leydse Meer met de bijna gecombineerde en omleggende veenplassen / gemeten en getekend door de landmeter Melchior Bolstra, 1739, 1740, [gegraveerd door David Coster en Jan van Jagen] - [Amsterdam, Isaac Tirion, 1739 - 1740]
      Van den Brink (1998) p. 89, 191, 192
      Donkersloot-de Vrij (1981) p. 141 nr 176e
    - De Haarlemmermeer en omgeving, 59; D23 / 1
      Zie inventarisnummer 58. Op dit exemplaar zijn - met inkt en verschillende kleuren - delen van de oevers op de kaart bijgewerkt in de tweede helft van de 18de eeuw.
    - Het drooggemaakte gebied tussen Hazerswoude, Benthuizen en Waddinxveen, 1765 - 1767; 60; C9; 1 blad koperdiepdruk, ingekleurd Afmetingen 64 (61) x 98 (88) cm; Schaal 500 Rijnlandse roeden = 14,5 cm [circa 1:11.000]
      Links- en rechtsboven staan tabellen met oppervlakte-aanduidingen. Bij de kaart behoort onderaan een randlijst met wapens van ambachtsheren, die bij dit exemplaar ontbreekt. Linksonder de signering door Klaas Vis.
      Kaart van de bedykte en drooggemaakte Noordplas / gemeten en in kaart gebracht door de Rijnlandse landmeter Klaas Vis, 1765 - 1767; gegraveerd door T. Koning
      Hameleers (1984) p. 186 - 188.
    - Polders bij Hazerswoude, 1772 - 1773; 61-61A; E26 / 1-2; koperdiepdruk Afmetingen 32 x 83 cm Afmetingen (30 x 22 cm en 30 x 48 cm); Schaal 200 Rijnlandse roeden = 8,8 en 100 Rijnlandse roeden = 16,3
      Met een afzonderlijke toelichting, 33 x 20 cm, in drie bladzijden. De kaart is gemaakt om het concept van Pieter van Lelyveld in verband met het graven van een molenboezem aan te duiden. Op één blad komen twee kaarten voor: rechts is de bestaande situatie weergegeven en links de toekomstige situatie na het graven van nieuwe afwateringskanalen. Vergelijk inventarisnummer 60.
      Kaart van een gedeelte der veen en droogmakerij genaamt de Butter-Polder, welke meede begrepen is in de bedijking van de Gecombineerde Noord Plas, onder Hazerswoude [...] / samengesteld uit de kaarten van 1759 - 1765 - 1766 en 1767 en aangevuld met een afwateringsplan in 1772 door Klaas Vis; gegraveerd door Leonard Schenk Jansz, 1772
      1 blad, waarop 2 kaarten
      - Kaart, 61
      - Bijbehorende beschrijving, 61A
    - De uitwateringssluizen bij Katwijk aan zee, 1570, 1629, 1740; 62; E33; koperdiepdruk Afmetingen 54 (41) x 73 (65) cm; Verschillende schalen
      Concept sluyzen en doorgravingen om daar door te verkrijgen een meerder loozing voor Rhynlands boezem water [...] / door Melchior Bolstra, 1740
      1 blad met plattegrondjes, bouwtekeningen en dwarsprofielen
      Gemaakt in opdracht van dijkgraaf en hoogheemraden van Rijnland. Naast het concept uit 1740 is ook dat uit 1570 en 1629 weergegeven.
    - Plan voor de aanleg van een watergang van Katwijk aan Zee naar Warmond tot lozing van Rijnlands boezemwater, 1769; 63; E34 / 1; koperdiepdruk Afmetingen 43 (38) x 56 (47) cm; Schaal 800 Rijnlandse roeden = 10,6 cm
      het noorden linksboven - 1 blad
      Van den Brink (1998) p. 89, 189
      Kaart (gekopieert uyt de groote Rhinlands kaart d Anno 1687.) waar in is afgetekent, een concept uytwatering in de Noord Zee omtrent Catwyck; om [...] te dienen tot meerder en ook regulierder ontlasting van Rhynlands Boezem Water. [...] / door de landmeters D. Klinkenberg, en B. Goudriaan Ariez; gegraveerd door Leonard Schenk Jansz., 1769.
      [Den Haag, Landsdrukkerij, 1769]
      Het project is 'met lange en ronde stippen' aangegeven. Deze kaart, met linksboven nr B en middenboven nr 50, behoort bij het schriftelijk rapport van 31 januari 1769 'Rakende de beteugeling der woede des Grooten Haerlemmer en Leydse Meirs' gemaakt op last van Gecommitteerde Raden en dijkgraaf en hoogheemraden van Rijnland. Hiertoe behoort ook de kaart, met nr A, die ontbreekt.
    - Plan voor de aanleg van een watergang van Katwijk aan Zee naar Warmond tot lozing van Rijnlands boezemwater, 64; E34 / 2
      Zie inventarisnummer 63
    - Plan voor de aanleg van een watergang van Katwijk aan Zee naar Warmond tot lozing van Rijnlands boezemwater, 65; E34 / 3
    - Waterpassing Katwijk-Noordzee, 1766; 66; E35; 1 blad koperdiepdruk Afmetingen 34 (20) x 48 (32) cm; Schaal 400 Rijnlandse roeden = 9,5cm
      Aftekening der waterpassing van de Noord-zee by Katwyk en den Boezem van Rhynland gedaan in den jaare 1766 door wijlen den professor Luluofs behorende tot dezelfs verbaal in data 25 july 1766 / door Klaas Vis; gegraveerd door Leonard Schenk Jansz., 1771
      [Den Haag, Landsdrukkerij, 1771]
      Van den Brink (1998) p. 193.
    - Plan voor het graven van een kanaal van Katwijk aan de Rijn naar de Noordzee, 1803; 67.1A-67.9; E36 /1, 5-13; 1 kaartblad met 9 bijlagen met waterwerken en profielen met verschillende afmetingen circa 40 x 50 cm koperdiepdruk Afmetingen 54 (43) x 76 (56) cm; Schaal 250 Rijnlandse roeden = 12,3cm
      Topographische kaart van de situatie der beide Catwijken benoorden den Rhijn, voorstellende het project tot eene ontlasting van Rhijnlands boezemwater in de Noord-zee, volgens schriftelijk rapport [..] / door F.W. Conrad, A. Blanken Jansz. en S. Kros, 2 april 1803; gegraveerd door D. Veelwaard, 1803
      Aanwezig zijn twee exemplaren van de kaart (= bijlage 1) en voorts bijlage 5, 6, 7, 8, 9, 10, 11, 12 en 13 met profielen (deze dragen jaartal 1804).
      - Bijlage 1: kaart, 67.1A-67.1B
        - 1e exemplaar, 67.1A
        - 2e exemplaar, 67.1B
      - Bijlage 5, 67.5
      - Bijlage 6, 67.6
      - Bijlage 7, 67.7
      - Bijlage 8, 67.8
      - Bijlage 9, 67.9
      - Bijlage 10, 67.10
      - Bijlage 11, 67.11
      - Bijlage 12, 67.12
      - Bijlage 13, 67.13
    - De Zeestraatweg van Scheveningen naar Den Haag, (kort na 1665); 68.1-68.3; J 1 / 1-3; koperdiepdruk Afmetingen (elk blad 46 (41) x 59 (50) cm), totale afmeting na montage 41 x 150 cm; Schaal 60 Rijnlandse roeden = 8,5 cm
      De platte grondt caert wyst aen de rooying vande straet wegh soo die gemaekt is [...] / door de landmeter Johan van Swieten - F. De Wit, Amsterdam, [kort na 1665]
      het noorden rechtsonder - kaart in 3 bladen
      Boven en onder de plattegrond zijn profielen getekend om het hoogteverschil en de afgegraven gronden aan te geven. Recht onder Scheveningen een zesregelig vers van Constanter (= Constantijn Huygens) omhooggehouden door drie engelen.
      - Blad 1, 68.1
      - Blad 2, 68.2
      - Blad 3, 68.3
    - Duingebied van Scheveningen tot Schoorl, 1823 - 1825; 69.1-69.9; E32 / 1-10 / 1; 6 kaarten en 4 bladen met waterbouwkundige dwarsdoorsneden en grafieken etc. koperdiepdruk Verschillende afmetingen; Schaal van de kaarten 1:15.000
      [Een reeks van kaarten en enkele bladen met dwarsdoorsneden] getekend in september - december 1823 / de kaarten gegraveerd door Daniel Veelwaard en Zoon, 1825; de dwarsdoorsneden door D. Abrahams te 's-Gravenhage
      het noorden rechtsboven
      De kaarten (nummers rechtsboven) betreffen
      Waalsdorpsche afwatering in de gemeenten 's Hagen en Wassenaar (in tweevoud) - 48 (34) x 85 (86) cm
      Berkheysche afwatering in de gemeenten Wassenaar en Katwijk - 48 (34) X 69 (48) cm
      Afwatering van het Zegveld in de gemeenten Noordwyk, Noordwykerhout, Zandvoort en Bloemendaal - 50 (34) x 85 (80) cm
      Afwatering van Soersaap in de gemeenten Bloemendaal en Velsen - 50 (34) x 69 (49) cm
      Hoep-beeksche afwatering in de gemeenten Heemskerk, Castricum en Egmond - 49 (34) x 84 (73) cm
      Afwatering van Bergen in de gemeenten Bergen en Schoorl - 51 (34) x 82 (63) cm